福建連江地方法院刑事裁定
110年度聲字第10號
聲明異議人
即  受刑人  顏厚龍





            肖昌建





            趙澤旭





            林仕杰





            蔣成建





            陳興波





            田水生





            顏厚奎





上列聲明異議人因不服福建連江地方檢察署檢察官之執行指揮（
110年度執江字第24號執行指揮書），聲明異議，本院裁定如下
：
    主  文
聲明異議駁回。
    理  由
一、聲明異議意旨略以：福建連江地方檢察署檢察官110年度執
    江字第24號執行指揮書（下稱本件指揮書）之「羈押及折抵
    日數」欄記載「留置日自110年3月14日至110年3月14日止」
    之內容，與事實不符，其等留置日應為民國110年3月14日至
    110年3月29日，共計15日，應比照羈押日數折抵刑期之規定
    ，予以折抵刑期。據此，請求撤銷本件指揮書，更正留置日
    數及折抵刑期日數等語。
二、按刑事訴訟法第484條之聲明異議，乃規定受刑人或其法定
    代理人或配偶，以檢察官執行之指揮為不當者，始得向諭知
    該裁判之法院聲明異議。是故聲明異議之對象為檢察官之指
    揮執行不當；而所謂指揮執行不當，係指違法及執行不當，
    致受刑人蒙受重大不利益者。
三、經查：
　㈠聲明異議人即受刑人等（下稱受刑人）前因違反入出國及移
    民法，經本院以110年度簡字第14號判決處受刑人甲○○有期
    徒刑4月，其餘受刑人則均判處有期徒刑3月，並於110年6月
    1日確定，就此刑期，檢察官以留置日1日及羈押日63日，共
    折抵64日，有上開判決書及本件指揮書在卷可查，而本案受
    刑人異議之重點係主張其等隔離檢疫之14日，亦應折抵之。
　㈡主管機關對入、出國（境）之人員，得施行下列檢疫或措施
    ，並得徵收費用：四、對自感染區入境、接觸或疑似接觸之
    人員、傳染病或疑似傳染病病人，採行居家檢疫、集中檢疫
    、隔離治療或其他必要措施（第1項）。入、出國（境）之
    人員，對主管機關施行第一項檢疫或措施，不得拒絕、規避
    或妨礙（第3項），傳染病防治法第58條定有明文。又具有
    中國大陸旅遊史者，於入境起應進行14日居家檢疫不得外出
    ；於110年1月1日起，陸籍人士，除持有居留證、國人之配
    偶及未成年子女、專案許可外，不得入境；於同月15日起入
    境旅客除須檢附登機前3日內之檢驗報告外，須出示返臺後
    之居家檢疫所證明，否則以集中檢疫為原則，有行政院衛生
    福利部（下稱衛福部）109年2月6日衛授疾字第1090100221
    號函、109年12月30日衛福部疾病管制署新聞稿可查。本案
    受刑人均為大陸地區人民，既未經許可進入我國，已違反我
    國出入境管制相關法規，惟為免造成傳染病之散布，自應於
    進行司法追訴、審判及執行程序前，先依傳染病防治法及衛
    福部相關機關之規定為必要之防疫措施。其等遭查獲後，經
    隔離檢疫措施期間14日（110年3月15日至同月30日9時），
    有防範嚴重特殊傳染性肺炎入境健康聲明暨居家檢疫通知書
    在卷可查（詳參連江地檢署110年度偵字第39號卷），其等
    人身自由固受限制，然此係衛福部及所屬機關因應傳染病防
    治之必要行政行為，並非緣於司法程序所致，是檢疫期間與
    犯罪追訴密切相關之羈押期間顯有不同，而與行政機關所為
    收容性質相類。
　㈢又依104年1月23日修正前入出國及移民法第38條第6項及104
    年6月2日修正前臺灣地區與大陸地區人民關係條例第18條第
    5項固定有收容得折抵有期徒刑、拘役或罰金之規定，然修
    法後已刪除收容期間折抵之規定，後者於修法理由更明確說
    明「收容與羈押性質不同，司法機關如認受收容人有羈押之
    必要，應由司法機關裁定羈押，不應以收容代替羈押，亦不
    宜以收容折抵有期徒刑、拘役或罰金，爰刪除該項規定」，
    據此，立法者顯係有意從性質與目的加以區分羈押（司法機
    關所為人身自由限制）與行政收容之不同，明定行政收容之
    日數不得折抵犯罪之刑期甚明。是本案受刑人係因衛福部及
    疫情指揮中心規範為防止新冠肺炎擴散而受隔離檢疫14日，
    此本非司法機關所為人身自由限制，而無法計入司法機關之
    留置期間，況與其性質類似之行政收容，依上開說明，已無
    法折抵刑期，則本案受刑人檢疫期間14日，亦無法視同羈押
    並折抵刑期。
四、綜上所述，福建連江地方檢察署檢察官所為本件指揮書並無
    受刑人所指摘之指揮違法或執行方法不當之情。從而，本件
    聲明異議，為無理由，應予駁回。
五、依刑事訴訟法第486條，裁定如主文。
中　　華　　民　　國　　110 　年　　6 　　月　　10　　日
                  刑事庭      法　官　黃瑞成
以上正本證明與原本無異。
如不服本裁定，應於送達後5日內，向本院提出抗告狀。
中　　華　　民　　國　　110 　年　　6 　　月　　10　　日
                              書記官　陳建瑜